臺灣高雄地方法院民事判決
111年度雄簡字第562號
原      告  馨琳揚企管顧問有限公司


法定代理人  唐明良  
訴訟代理人  陳怡穎  
            陳妙貞  
被      告  陳劉麗珠



上列當事人間清償借款事件，經本院於民國111 年4 月26日言詞
辯論終結，判決如下：
    主      文
被告應給付原告新臺幣壹拾參萬零肆佰陸拾捌元，及其中新臺幣
壹拾壹萬陸仟柒佰捌拾捌元自民國九十五年十一月二十八日起至
民國一０四年八月三十一日止，按週年利率百分之二十計算之利
息，暨自民國一０四年九月一日起至清償日止，按週年利率百分
之十五計算之利息。
被告應給付原告新臺幣貳拾肆萬玖仟捌佰伍拾柒元，及其中新臺
幣貳拾貳萬肆仟柒佰參拾陸元自民國九十五年十一月二十八日起
至民國一０四年八月三十一日止，按週年利率百分之二十計算之
利息，暨自民國一０四年九月一日起至清償日止，按週年利率百
分之十五計算之利息。
訴訟費用新臺幣肆仟壹佰玖拾元由被告負擔。
本判決第一項得假執行，但被告以新臺幣壹拾參萬零肆佰陸拾捌
元供擔保後免為假執行。
本判決第二項得假執行，但被告以新臺幣貳拾肆萬玖仟捌佰伍拾
柒元供擔保後免為假執行。
    事實及理由
原告主張被告前向訴外人中華商業銀行股份有限公司約定以麥克
現金卡為工具申辦信用貸款，如未依約於每月最後繳款日前繳清
最低應付金額，即視為全部到期，利息按週年利率20% 計算，詎
被告未依約繳款，迄今尚分別積欠㈠本金新臺幣（下同）116,788
 元及利息；㈡本金224,736 元及利息，均未清償。嗣原告於民國
107 年5 月8 日輾轉受讓前開債權，爰依現金卡契約、消費借貸
及債權讓與之法律關係提起本訴，並聲明如主文第1 項、第2 項
所示之事實，業據其提出現金卡申請書、信用貸款契約暨約定書
、債權讓與證明書、通知書及交易明細等件為證，而被告經合法
通知則未到庭爭執，亦未提出書狀作何答辯或陳述，經本院調查
前揭證據資料後，堪認原告之主張為真實且有理由，爰判決如主
文。又本件係適用簡易訴訟程序所為被告敗訴之判決，依民事訴
訟法第389 條第1 項第3 款規定，依職權宣告假執行。並依同法
第436 條第2 項適用第392 條第2 項規定，依職權宣告被告預供
擔保，得免為假執行。
中　　華　　民　　國　　111 　年　　4 　　月　　29　　日
           　　　　高雄簡易庭  法　　　官  謝宗翰
以上正本係照原本作成。
如對本判決上訴，須於判決送達後20日內向本院提出上訴狀，同
時表明上訴理由；如已於本判決宣示後送達前提起上訴者，應於
判決送達後20日內補具上訴理由（均須按他造當事人之人數附繕
本）。
中　　華　　民　　國　　111 　年　　4 　　月　　29　　日
      　　　　　　　　　　　　書　記　官  許弘杰